【裁判字號】    98,訴,73
【裁判日期】    980626
【裁判案由】    違反毒品危害防制條例
【裁判全文】
臺灣花蓮地方法院刑事判決                98年度訴字第73號
公  訴  人  臺灣花蓮地方法院檢察署檢察官
被      告  戊○○
                      號
                    （現另案於臺灣花蓮監獄執行中）
選任辯護人  廖學忠律師
上列被告因違反毒品危害防制條例案件，經檢察官提起公訴（98
年度偵字第369號），本院判決如下：
    主  文
戊○○犯如附表一所示之各罪，各處如附表一主文欄所示之刑；
應執行有期徒刑貳拾壹年，未扣案之販賣第一級毒品所得共計新
臺幣壹仟伍佰元及販賣第二級毒品所得共計新臺幣壹萬貳仟元均
沒收，如全部或一部不能沒收時，以其財產抵償之；未扣案之行
動電話壹支（含門號0000000000號 SIM卡壹張）沒收，如全部或
一部不能沒收時，追徵其價額。
另被訴如附表二編號4-1所示販賣第一級毒品及編號4-2所示販賣
第二級毒品部分均無罪。
    事  實
一、戊○○曾因涉犯竊盜等罪，經法院判決應執行有期徒刑 4月
    確定，於民國96年4月30日入監服刑，嗣於同年7月16日因徒
    刑易科罰金執行完畢出監，詎仍不知悔改，明知海洛因、安
    非他命係毒品危害防制條例所規定之第一級、第二級毒品，
    不得非法販賣，竟於附表一所示之多次時地，基於販賣第一
    、二級毒品之犯意，以其所申辦之0000000000號行動電話做
    為聯絡工具，在附表一編號1-1至1-4所列時間、地點，販賣
    安非他命與李興明施用；在附表一編號 2-1所列時間、地點
    ，販賣安非他命與乙○○施用，嗣因戊○○並未攜帶安非他
    命前往約定地點交付，而係擬於收受乙○○之價金後再找人
    取貨，經乙○○到場後拒絕而未能完成交易；在附表一編號
    3-1至3-2所列時間、地點，販賣海洛因、安非他命與丙○○
    施用；在附表一編號5-1所列時間、地點，販賣安非他命與
    甲○○施用。嗣經警取得監聽票合法上線監聽後，持拘票於
    98年1月16日17時許，前往戊○○位於花蓮縣吉安鄉○○村
    ○○路242巷25弄6號之居所而查獲。
二、案經花蓮縣警察局花蓮分局報請台灣花蓮地方法院檢察署檢
    察官偵查起訴。
    理  由
甲、證據能力：
    按被告以外之人於審判外之言詞或書面陳述，除法律有規定
    外，不得作為證據，刑事訴訟法第159條第1項定有明文；本
    件被告戊○○固對證人李興明、乙○○、丙○○及丁○○於
    警詢、偵查中及證人甲○○於警詢時所為證詞之證據能力不
    表爭執（見本院98年3月9日準備程序筆錄第 5頁），然以辯
    護人廖律師既否認上開證人警詢證詞之證據能力，觀之上開
    證人亦於檢察官偵查中或本院審理時到庭具結後充分證述在
    卷，即可引為證據資料，是其等於警詢中之證述，因屬審判
    外之陳述，且已非證明犯罪事實存否所必要，應認無證據能
    力。又本件被告及辯護人對於合法監聽（通訊監察書已由蒞
    庭檢察官提出，附於本院卷內）取得之監聽譯文內容均不爭
    執，且本件通訊監聽譯文係由承辦員警基於查緝本案之偵查
    過程中所製作，無證據顯示存有詐偽或虛飾之情事，應無顯
    不可信之情形，則該監聽譯文依據刑事訴訟法第159條之5規
    定，即有證據能力，合先陳明。
乙、實體部分：
壹、有罪部分：
一、被告於附表一編號1-1至1-4所示時間、地點，先後 4次販賣
    第二級毒品安非他命與李興明之犯罪事實，已據其於98年 4
    月27日本院準備程序中及審理時坦白認罪，經與證人李興明
    於偵查中結證情節互核相符（見偵查卷第40、41頁），並有
    記錄雙方電話聯繫交易經過之通訊監聽譯文在卷可佐，此部
    分事證可謂明確而堪認定。惟訊據被告對於是否曾販賣毒品
    與證人乙○○、丙○○及甲○○等人之犯罪情節，其則矢口
    加以否認，辯稱：乙○○雖有要向伊購買安非他命，但伊並
    未交付毒品與乙○○，97年8月1日之所以電話聯繫見面，是
    因為伊以 1,000元買乙○○手錶並拿去修理，後來乙○○將
    錶取走並加以轉賣，伊約乙○○見面係欲索回該 1,000元；
    至於丙○○可能是誤會其與丁○○所涉竊案遭伊密報，因而
    挾怨報復設詞構陷，事實上伊未曾交付毒品與丙○○；另吳
    麗娟與黃益文以前都是花蓮的藥頭，伊未曾販賣毒品與甲○○，有的話，也只是請她而已；伊自己都沒錢買毒品了，如
    何有毒品再賣給他們云云，惟查：
  (一)證人乙○○於98年6月11日本院審理經交互詰問時結稱：「
    （辯護人問：你有無向戊○○買過毒品？）我在地檢署都有
    講過，事實上我有打過電話要向他買安非他命，但都沒有交
    易成功，他有請過我施用安非他命。（辯護人問：你在偵查
    中所言是否實在？）實在。（檢察官問：97年8月1日你打了
    好幾通電話給戊○○，是否正確？〈提示警卷第329至331頁
    即譯文編號102到107，其中編號102、103重複 2次〉）是的
    。（檢察官問：當天你是否跟戊○○約定好要向他買 4,500
    元的安非他命？）對。（審判長問：97年8月1日你們電話中
    所約定交易的地點是在那裡？）原本約在中原路的路橋下，
    後來他又改到建國路的加油站，但他後來又改在三十米路的
    果菜市場，但他到場後又說要去向別人拿，後來我就不理他
    而離開了。（審判長問：當天你有無將錢交給戊○○？）沒
    有，因為他沒有交貨給我。（審判長問：後來你們還有無再
    談毒品交易的事情？）沒有了，但他有請我吃過藥（毒品）
    。（審判長問：既然戊○○沒有帶安非他命出來，那他跟你
    見面做什麼？）他要跟我拿錢再去跟別人拿貨，但我沒有給
    他錢。（審判長問：你與戊○○有無恩怨糾紛？）沒有。」
    等語翔實（見當日本院審判筆錄第3、4頁），而此核與其於
    偵查中證述關於該次並未交易成功之說法應屬一貫，並無任
    何瑕疵可指（見偵卷第33、34頁，依刑事訴訟法第159條之1
    第 1項之規定，證人於偵查中向檢察官所為之陳述，原則上
    具有證據能力，況本件被告及其辯護人並不爭執證人偵查中
    證言之證據能力），此外，並有97年8月1日10時26分起迄10
    時54分止，證人乙○○為向被告購買1公克（大的）價格4,5
    00元（4張半）之安非他命及不斷更換交易地點，先後8次電
    話聯繫之通訊監察譯文內容附卷可資佐實（見警卷第329至3
    31頁）；被告固曾辯稱：伊係為向證人乙○○索回之前之購
    錶款 1,000元，始與證人乙○○約定碰面云云，惟經進一步
    比對上揭8通監聽譯文內容，無一顯示其2人在此當中曾論及
    「手錶」、「送修」及「 1,000元」等相關字眼，再經本院
    於同日審理時就相關問題接著詢問證人乙○○，其亦明確證
    稱：「（陪席蕭法官問：你與戊○○有無因手錶的事情起爭
    執？）我拿 1個手錶去慈濟醫院看我奶奶，剛好戊○○也在
    醫院，我就問他有無認識的鐘錶行，我們就一起拿去修，後
    來我自己去拿回來，就這樣而已。（陪席蕭法官問：戊○○
    說他用1,000元向你買了1個手錶，結果你拿走轉賣，是否有
    這件事？）沒有這回事，這跟安非他命的買賣沒有關係。」
    等語綦詳（見當日本院審判筆錄第 5頁），況被告嗣針對證
    人乙○○之證詞表示意見時，已自承：「當時他（指證人乙○○）有打電話給我，後來見了面，我有跟他講說我沒有貨
    （指安非他命），還要去跟別人拿，所以後來也沒有達成交
    易，他就走了；‧‧‧」等語無訛（見當日本院審判筆錄第
    8頁），顯見其先前所為辯解，旨在卸責，並無足採。
  (二)證人丙○○於98年 5月25日本院審理時結稱：「（審判長問
    ：你與戊○○何關係？）朋友。（審判長問：認識多久？）
    沒有很久，約96年底、97年初認識的。（審判長問：你與戊○○有無恩怨關係？）沒有。（審判長問：你本身是否有施
    用海洛因及安非他命？）是的。（審判長問：你施用海洛因
    、安非他命的毒品來源？）戊○○及李志遠。（審判長問：
    戊○○是否有賣你海洛因及安非他命？）我在偵訊時已經有
    講過了，但因為我犯了很多條，現在記憶已經模糊了。（審
    判長問：戊○○是否在如起訴書附表所示 3-1、3-2、4-1的
    時間、地點，販賣給你安非他命及海洛因？〈提示警詢、偵
    查筆錄並告以要旨〉）我曾經在97年 4月13日向戊○○約定
    購買 1,000元的海洛因，但我買了還沒有施用就被警察抓了
    ，警察查扣的海洛因應該就是我向戊○○剛買的那包海洛因
    ，我平常有毒癮，所以之前也有施打海洛因，因此我身上會
    有針孔的痕跡，至於我有沒有當場付給戊○○ 1,000元或是
    先欠著，我已忘了，若是當時我沒有給他 1,000元，以後我
    有錢，還是要給他；另同年月18日我是在北埔火車站對面的
    金像獎遊藝場外面向戊○○購買500元的海洛因及1,000元的
    安非他命，這次也是買了之後，當我開車要回家施用途中，
    在富強路與富裕十五街街口（即凱頓旅館附近）又被警察抓
    了，這次應該我有付款給戊○○；‧‧‧」等語明確，稽與
    其於檢察官偵查中關於此部分所證述之情節（見偵卷第47、
    48頁，依刑事訴訟法第159條之1第 1項之規定，證人於偵查
    中向檢察官所為之陳述，原則上具有證據能力，況本件被告
    及其辯護人並不爭執證人偵查中證言之證據能力）亦相吻合
    ，並無歧異之處；而證人丙○○確曾於97年 4月13日及18日
    兩度購得毒品返家途中，在凱頓汽車旅館附近遭警攔獲，並
    扣得附表一編號3-1、3-2所示之毒品，此亦有警方之查扣筆
    錄、目錄及照片等項附卷可佐，足徵證人丙○○所證情節尚
    非子虛杜撰或刻意捏編，況被告於警詢時早已自承其與證人
    丙○○係朋友關係，並無仇怨或債務糾紛（見警卷第18頁）
    ，是被告否認販賣海洛因及安非他命與證人丙○○之辯解，
    同屬卸責之詞，委無可採。
  (三)證人甲○○於98年5月25日本院審理經交互詰問時結稱：「
    （辯護人問：在 97年8月1日上午6點多到10點左右，你有無
    和戊○○通電話？）辯護人這樣問我，我沒辦法回答，我有
    跟他通過電話，但日期時間記不起來。（辯護人問：你與戊○○熟嗎？）他把我當妹妹，我們之間沒有糾紛。（辯護人
    問：有無經常與戊○○在一起？）沒有。（辯護人問：你們
    在一起時，都做些什麼、聊些什麼？）都是聊天、唱唱歌。
    （辯護人問：你安非他命的來源？）朋友。辯護人問：這個
    朋友有無包括戊○○？）也有。（辯護人問：戊○○給你安
    非他命時，有無用錢向他買？）沒有。（辯護人問：是否曾
    經用電話請戊○○拿安非他命給你？）沒有。（辯護人問：
    你在警察局做筆錄時，警察有提示你與戊○○97年8月1日間
    的電話通訊譯文，你有印象嗎？〈提示並告以要旨〉）我有
    到案說明過。（辯護人問：在電話譯文裡面你與何人通話、
    講了什麼內容？〈提示警卷第 327頁以下之電話譯文內容並
    告以要旨〉）這是我與戊○○的通話內容，通話的內容是因
    為我要跟他買毒品。（辯護人問：這 1次向戊○○買多少數
    量的毒品、價錢多少？）我有向戊○○買了 1包安非他命，
    價錢是5,000元（證人隨即改口稱那1次戊○○沒有毒品，我
    沒有買到）。（辯護人問：你買到的那 1次，是否也是用電
    話聯絡？）戊○○都是請我的，並沒有跟我拿錢。（辯護人
    問：剛才你說5,000元買到的那1次，是否也是先以電話聯絡
    要買的數量及價格？）是的。（審判長問：你剛才說有向戊○○買了1次5,000元的安非他命，除了這次之外，是否還有
    向他買過？）沒有，其他的戊○○都沒有跟我拿錢。（審判
    長問：你向戊○○買5,000元的安非他命這次，是否就是 97
    年8月1日早上 6點到10點左右通電話這次？）是的，詳情如
    我在警察局筆錄所講的。」等語，仔細審視證人甲○○前後
    所為之證詞，雖一度為迴護情同兄妹之被告（此亦屬情理之
    常），而於是否價購安非他命之關鍵問題點上故意閃爍其辭
    ，然當本院逐漸限縮問題再加詢問，其自知無法迴避後，仍
    如實證述與警詢相一致之於97年8月1日雙方電話聯繫後，確
    曾向被告購得5,000元之安非他命1包乙節，衡之尚不因其為
    迴護被告而於其間作出有利於被告之不一說詞，遽認其證詞
    全無可採；此外，並有97年8月1日6時43分起迄10時6分間，
    證人甲○○因已無毒品施用，提藥難熬而於一大清早即向被
    告聯繫價購安非他命及約定交付地點，先後 6次電話聯繫之
    通訊監察譯文內容附卷可資佐實（見警卷第328至329頁，譯
    文編號98至101）；自不容被告空言否認卸責。
  (四)本件並有被告所持用0000000000行動電話門號之通訊監察書
    及監聽譯文在卷可佐，足資證明被告於附表一所示之期間確
    曾多次以上開行動電話作為聯絡毒品交易之工具，據此亦可
    佐實證人李興明、乙○○及甲○○等人上開證述之憑信性。
  (五)至此事證已臻明確，被告上開多次販賣第一、二級毒品犯行
    ，殊堪認定，均應依法論科。
二、核被告所為如附表一編號 1-1至1-4及5-1所示之犯行，係犯
    毒品危害防制條例第4條第2項之販賣第二級毒品罪；所為如
    附表一編號2-1所示之犯行，係犯同條例第4條第6項、第2項
    之販賣第二級毒品未遂罪，公訴人於此部分認被告之行為已
    然既遂，然經綜合證人乙○○於偵、審中之證詞及被告前後
    關於該次交易之辯解加以研析，並比對其 2人間之通訊監察
    譯文內容，並無證據證明證人乙○○係刻意迴護被告，而故
    為交易未順利完成之證詞，是此部分應為有利於被告即未遂
    之認定，公訴人以既遂論告，尚有誤會，應予更正；所為如
    附表一編號3-1所示之犯行，係犯同條例第4條第 1項之販賣
    第一級毒品罪；所為如附表一編號 3-2所示之犯行，係同時
    犯同條例第4條第1項之販賣第一級毒品罪及同條第 2項之販
    賣第二級毒品罪。被告於販賣前持有毒品海洛因及持有毒品
    安非他命之低度行為，均應分別為販賣海洛因及販賣安非他
    命之高度行為所吸收，不另論罪。查被告之各次販毒行為，
    均係在刑法修正廢除連續犯規定之後所為，均可獨立分割成
    罪，本於「一罪一罰」之立法目的，自應予以分論併罰。被
    告於附表一編號 3-2所示時、地，同時販賣海洛因及安非他
    命各 1包與證人丙○○之行為，係以一行為同時觸犯毒品危
    害防制條例第4條第1項之販賣第一級毒品及同條第 2項之販
    賣第二級毒品罪名，為裁判上一罪之想像競合犯，應依刑法
    第55條之規定，從重以犯同條例第4條第1項之販賣第一級毒
    品 1罪論處。另被告有如犯罪事實欄所述科刑及刑罰執行完
    畢之前科紀錄，有台灣高等法院被告前案紀錄表乙份在卷可
    稽，其於5年以內故意再犯本件有期徒刑以上之8罪，均為累
    犯，應依刑法第47條第 1項之規定，就法定本刑為有期徒刑
    、得併科罰金部分加重其刑（其中就販賣第一級毒品罪之法
    定刑為死刑、無期徒刑部分及販賣第二級毒品罪之法定刑為
    無期徒刑部分不得加重）。再被告所為附表一編號 2-1所示
    販賣安非他命之犯行，尚處於未完成交易之未遂階段，自應
    依刑法第25條第 2項之規定，按既遂犯之刑減輕之。又查被
    告販賣毒品海洛因，助長毒品流通，戕害他人健康，犯後猶
    飾詞卸責，固值非難，惟依卷證判斷其所為情節，尚非極惡
    之徒，及其前曾罹患口腔癌，雖已治癒，為免復發仍在門診
    追蹤中，且其販賣對象僅1人、次數僅2次，交易金額計僅區
    區 1,500元，則其所為之販賣海洛因犯行對他人及國家社會
    侵害之程度尚非至鉅，且獲利亦非豐厚，是本院認如宣告被
    告販賣第一級毒品罪之法定最低刑度，猶嫌過重，依一般國
    民生活經驗法則，實屬情輕法重，客觀上當足引起一般人之
    同情，爰就被告前揭 2次販賣第一級毒品之犯行，皆依刑法
    第59條之規定，酌減其刑，並依法先加後減之。爰審酌被告
    之前科素行，及其販賣毒品，助長毒品流通，不僅戕害國人
    身心健康，亦間接導致其他犯罪產生，嚴重影響社會治安，
    兼衡其犯罪動機、目的及犯罪手段，犯後除對曾販賣安非他
    命與李興明部分坦承認罪外，其餘犯行部分均仍飾詞卸責，
    未見悔悟之心等一切情狀，各量處如主文所示之刑，並定其
    應執行刑，以示懲儆。末查被告販賣海洛因所得之價金共計
    1,500元及其販賣安非他命所得之價金共計 12,000元，乃因
    涉犯販賣第一級、第二級毒品罪所得之財物，雖未經扣案，
    仍應依毒品危害防制條例第19條第 1項規定宣告沒收，如全
    部或一部不能沒收時，以其財產抵償之。另門號0000000000
    號之行動電話1支（含該門號之SIM卡 1張）為被告所有供本
    件犯罪所用之物，業據被告供述在卷，且 SIM卡於申辦手續
    完成時即為申辦人所有，亦有台灣高等法院97年 4月21日院
    通刑敬97上重更(二)14字第0970006512號函可資參酌，雖未扣
    案，但無證據證明業已滅失，應依同條例第19條第 1項之規
    定宣告沒收，如全部或一部不能沒收時，追徵其價額。
貳、無罪部分：
一、公訴意旨另以：被告基於販賣第一級毒品及第二級毒品之犯
    意，以0000000000號行動電話做為聯絡工具，於附表二編號
    4-1及4-2所列時間、地點，販賣如附表二編號 4-1所示之海
    洛因與丁○○、丙○○1次及販賣如附表二編號4-2所示之安
    非他命與丁○○ 1次，嗣經警查獲；因認被告涉犯毒品危害
    防制條例第4條第1項之販賣第一級毒品及同條第 2項之販賣
    第二級毒品罪嫌云云。
二、按犯罪事實應依證據認定之，無證據不得認定犯罪事實，又
    不能證明被告犯罪者，應諭知無罪之判決，刑事訴訟法第15
    4條第2項、第301條第1項分別定有明文。次按認定犯罪所憑
    之證據，雖不以直接之證據為限，間接證據亦包含在內，然
    而無論直接證據或間接證據，其為訴訟上之證明，須於通常
    一般人均不致有所懷疑，而得確信其為真實之程度者，始得
    據為有罪之認定，倘其證明尚未達於此一程度，而有合理之
    懷疑存在時，事實審法院復已就其心證上理由予以闡述，敘
    明其無從為有罪之確信，因而為無罪之判決，尚不得任意指
    為違法；又刑事訴訟法第161條已於91年 2月8日修正公布，
    修正後同條第 1項規定：檢察官就被告犯罪事實，應負舉證
    責任，並指出證明之方法。因此，檢察官對於起訴之犯罪事
    實，應負提出證據及說服之實質舉證責任。倘其所提出之證
    據，不足為被告有罪之積極證明，或其闡明之證明方法，無
    從說服法官以形成被告有罪之心證，基於無罪推定之原則，
    自應為被告無罪判決之諭知，最高法院76年臺上字第4986號
    、92年臺上字第128號分別著有判例可資參照。
三、公訴人認被告涉有如於附表二編號4-1及4-2所示之販賣第一
    、二級毒品罪嫌，無非以證人丁○○於警詢、偵查中之證述
    及證人丁○○於97年 4月19日經警拘提並查扣毒品、施用器
    具後翌日所作之筆錄為其論據。訊據被告堅決否認有上揭販
    賣海洛因、安非他命之犯行，辯稱：伊不曾販賣毒品予丁○○及丙○○，其等二人可能誤會所涉竊案遭伊密報，因而挾
    怨報復設詞構陷等語。
四、經查證人丁○○於98年 6月11日本院審理時證稱：「‧‧‧
    （審判長問：97年 4月19日警察持法院的搜索票到你住處搜
    索，有查扣安非他命及海洛因，這些毒品是向何人購買？）
    我記不清楚。（審判長問：你在警詢時稱你是向綽號「阿偉
    」的男子在長頸鹿遊藝場那邊向他購買的，但你在偵查中又
    說是和丙○○一起合資向戊○○先後購買海洛因及安非他命
    各 1次，且這兩次都是戊○○親自交貨給你，為何前後說法
    不同？〈提示警訊筆錄及偵查筆錄〉─按證人丁○○於97年
    4 月19日遭警搜索扣得海洛因、安非他命及施用器具等物，
    經警訊問關於其施用毒品情節及海洛因、安非他命來源時，
    初向警供稱係向年約30餘歲、綽號「阿偉」之人在花蓮市○○○路長頸鹿遊藝場購得，複訊時才改稱係向本件被告戊○○購買，前後供述已呈不一致現象）我被抓很多次，有些說
    話我都已經忘記了。（審判長問：到底有無跟戊○○買過毒
    品？）我記得我有打電話給戊○○，他約我去和平路他朋友
    家，我拿錢給他，後來他去跟別人拿，至於丙○○有無跟我
    一起去我忘了。（審判長問：你到底有無向戊○○買過毒品
    ？）我是跟他合資一起去向別人買的。（審判長問：你們各
    出多少錢？）我出4,500元，他應該也是出4,500元，我們在
    和平路那邊碰面，我把錢交給戊○○，他就跟旁邊的朋友拿
    安非他命，拿了之後我們就現場分一人一半。（審判長問：
    海洛因的部分是否有向戊○○買？）沒有。（審判長問：那
    你的海洛因是向何人購買的？）我被抓那麼多次，我自己都
    忘了。（審判長問：你有無賣海洛因給丙○○？〈提示丙○○98年5 月25日審理筆錄〉）丙○○不是要向我買海洛因，
    因為他常常去我家，有時我們會一起施用海洛因，但他沒有
    向我買過海洛因，也沒有透過我去向戊○○買過，我是有常
    常跟別人買毒品，‧‧‧」等語（見本院該日審判筆錄第 6
    、 7頁），明顯與其先前在檢察官偵查中所為關於曾否向被
    告購買海洛因、安非他命毒品、如何交付及究竟係與何人合
    資購買而交代之「97年 4月19日16時20分起之警詢筆錄稱向
    戊○○購買毒品是實在的，是我跟丙○○一起合資購買的，
    第一次買海洛因，後來還有一次透過他跟別人買安非他命，
    ‧‧‧我跟丙○○一起去買是在 4月19日作筆錄之前沒幾天
    ，大概 1星期之內，我跟丙○○各出一部份錢，我忘了買多
    少毒品了，但我在警詢筆錄作的時候還記得很清楚，‧‧‧
    買海洛因那次是在花蓮市我的 1個朋友家，‧‧‧當時我錢
    是交給戊○○，戊○○親手將海洛因交給我，丙○○與我一
    起在場。在買海洛因那次之後，我大概買了 1公克安非他命
    ，花了 4,500元，我有將現金交給戊○○，他馬上將安非他
    命交給我，當時是在花蓮市○○路戊○○的朋友家裡。‧‧
     ‧」等諸多情節（見偵卷第 65、66頁），未相吻合，甚至
    出現前後矛盾之現象；再經核與證人丙○○於98年 5月25日
    本院審理時所證「（審判長問：對丁○○在偵查時所言有何
    意見？〈提示偵卷第65頁至67頁丁○○偵查筆錄並告以要旨
    〉）我真的沒有與丁○○一起合資向戊○○購買過毒品，丁○○自己涉及很多案子，他都找我作證，可是我不知道的事
    情找我作證，這讓我很困擾。（審判長問：你是否曾經與丁○○合資，並由丁○○單獨去購買毒品過？）沒有。（審判
    長問：是否你去向丁○○買毒品，丁○○再去跟戊○○買？
    ）我不知道要怎麼講。」等關於是否曾與證人丁○○合資購
    買毒品，抑或有如蒞庭檢察官嗣後更正之買賣情節（詳附表
    二編號 4-1備註）而為之證詞，亦屬南轅北轍，無一吻合；
    綜觀證人丁○○前後說詞不相一致，更與證人丙○○所證互
    異，所證顯有嚴重瑕疵，況被告亦始終否認其事，更無可資
    佐實印證之監聽資料在卷可佐，而上開部分除此之外，再無
    其他證據可資憑認被告確有公訴人所指之販賣海洛因及安非
    他命犯行，其實情即難徒憑上開有瑕疵之證據得以鞏固確認
    ，無從令本院就此部分形成有罪之心證，即難遽認被告涉有
    販賣第一級、第二級毒品之罪名。揆諸前揭說明，自應就附
    表二編號4-1、4-2所示販毒犯行部分，另為被告無罪之諭知
    ，以免冤抑。
據上論斷，應依刑事訴訟法第299條第1項前段、第301條第1項，
毒品危害防制條例第4條第1項、第2項、第6項、第19條第 1項，
刑法第11條前段、第25條第2項、第47條第1項、第55條、第59條
、第51條第5款，判決如主文。
本案經檢察官吳文正到庭執行職務。
中    華    民    國    98    年    6     月    26    日
                  刑事第一庭審判長法 官 張健河
                                  法 官 蕭一弘
                                  法 官 魏俊明
以上正本證明與原本無異。
如不服本判決應於收受送達後10日內向本院提出上訴書狀，並應
敘述具體理由。其未敘述上訴理由者，應於上訴期間屆滿後20日
內向本院補提理由書 (均須按他造當事人之人數附繕本) 「切勿
逕送上級法院」。
中    華    民    國    98    年    6     月    29    日
                                書記官
附錄本判決論罪之法律條文：
毒品危害防制條例第4條：
製造、運輸、販賣第一級毒品者，處死刑或無期徒刑；處無期徒
刑者，得併科新臺幣1千萬元以下罰金。
製造、運輸、販賣第二級毒品者，處無期徒刑或 7年以上有期徒
刑，得併科新臺幣7百萬元以下罰金。
製造、運輸、販賣第三級毒品者，處 5年以上有期徒刑，得併科
新臺幣5百萬元以下罰金。
製造、運輸、販賣第四級毒品者，處 3年以上10年以下有期徒刑
，得併科新臺幣3百萬元以下罰金。
製造、運輸、販賣專供製造或施用毒品之器具者，處1年以上7年
以下有期徒刑，得併科新臺幣1百萬元以下罰金。
前五項之未遂犯罰之。
附表一
┌──┬───┬───┬────┬────┬───┬────┬──────┬─────────┐
│編號│販毒者│ 販賣 │  時間  │販賣毒品│ 地點 │毒品種類│行為態樣    │     主  文       │
│    │      │ 對象 │        │等級    │      │價格    │            │                  │
├──┼───┼───┼────┼────┼───┼────┼──────┼─────────┤
│1-1 │戊○○│李興明│97.7.27 │販賣第二│慈濟醫│安非他命│於是日凌晨0 │戊○○販賣第二級毒│
│    │091204│098668│0時33分 │級毒品  │院急診│，價格新│時33分以電話│品，累犯，處有期徒│
│    │4784  │1490  │許      │        │室門口│台幣（下│約定交易後由│刑柒年肆月。未扣案│
│    │      │      │        │        │      │同）2,00│李興明前往付│之販賣第二級毒品所│
│    │      │      │        │        │      │0元     │款取貨。    │得新台幣貳仟元沒收│
│    │      │      │        │        │      │        │            │，如全部或一部不能│
│    │      │      │        │        │      │        │            │沒收時，以其財產抵│
│    │      │      │        │        │      │        │            │償之。未扣案之行動│
│    │      │      │        │        │      │        │            │電話壹支（含門號09│
│    │      │      │        │        │      │        │            │00000000號SIM卡壹 │
│    │      │      │        │        │      │        │            │張）沒收，如全部或│
│    │      │      │        │        │      │        │            │一部不能沒收時，追│
│    │      │      │        │        │      │        │            │徵其價額。        │
├──┼───┼───┼────┼────┼───┼────┼──────┼─────────┤
│1-2 │戊○○│李興明│97.7.30 │販賣第二│慈濟醫│安非他命│於是日17時36│戊○○販賣第二級毒│
│    │      │      │17時36分│級毒品  │院10樓│，價格1,│分以電話約定│品，累犯，處有期徒│
│    │      │      │許      │        │病房  │000元   │交易後由李興│刑柒年貳月。未扣案│
│    │      │      │        │        │      │        │明前往付款取│之販賣第二級毒品所│
│    │      │      │        │        │      │        │貨。        │得新台幣壹仟元沒收│
│    │      │      │        │        │      │        │            │，如全部或一部不能│
│    │      │      │        │        │      │        │            │沒收時，以其財產抵│
│    │      │      │        │        │      │        │            │償之。未扣案之行動│
│    │      │      │        │        │      │        │            │電話壹支（含門號09│
│    │      │      │        │        │      │        │            │00000000號SIM卡壹 │
│    │      │      │        │        │      │        │            │張）沒收，如全部或│
│    │      │      │        │        │      │        │            │一部不能沒收時，追│
│    │      │      │        │        │      │        │            │徵其價額。        │
├──┼───┼───┼────┼────┼───┼────┼──────┼─────────┤
│1-3 │戊○○│李興明│ 97.8.2 │販賣第二│慈濟醫│安非他命│於是日20時54│戊○○販賣第二級毒│
│    │      │      │20時54分│級毒品  │院10樓│，價格1,│分以電話約定│品，累犯，處有期徒│
│    │      │      │許      │        │病房  │000元   │交易後由李興│刑柒年貳月。未扣案│
│    │      │      │        │        │      │        │明前往付款取│之販賣第二級毒品所│
│    │      │      │        │        │      │        │貨。        │得新台幣壹仟元沒收│
│    │      │      │        │        │      │        │            │，如全部或一部不能│
│    │      │      │        │        │      │        │            │沒收時，以其財產抵│
│    │      │      │        │        │      │        │            │償之。未扣案之行動│
│    │      │      │        │        │      │        │            │電話壹支（含門號09│
│    │      │      │        │        │      │        │            │00000000號SIM卡壹 │
│    │      │      │        │        │      │        │            │張）沒收，如全部或│
│    │      │      │        │        │      │        │            │一部不能沒收時，追│
│    │      │      │        │        │      │        │            │徵其價額。        │
├──┼───┼───┼────┼────┼───┼────┼──────┼─────────┤
│1-4 │戊○○│李興明│ 97.8.3 │販賣第二│慈濟醫│安非他命│於是日12時10│戊○○販賣第二級毒│
│    │      │      │12時10分│級毒品  │院10樓│，價格2,│分以電話約定│品，累犯，處有期徒│
│    │      │      │許（販賣│        │病房  │000元   │交易後由李興│刑柒年肆月。未扣案│
│    │      │      │時間業經│        │      │        │明前往付款取│之販賣第二級毒品所│
│    │      │      │蒞庭檢察│        │      │        │貨。        │得新台幣貳仟元沒收│
│    │      │      │官當庭更│        │      │        │            │，如全部或一部不能│
│    │      │      │正）    │        │      │        │            │沒收時，以其財產抵│
│    │      │      │        │        │      │        │            │償之。未扣案之行動│
│    │      │      │        │        │      │        │            │電話壹支（含門號09│
│    │      │      │        │        │      │        │            │00000000號SIM卡壹 │
│    │      │      │        │        │      │        │            │張）沒收，如全部或│
│    │      │      │        │        │      │        │            │一部不能沒收時，追│
│    │      │      │        │        │      │        │            │徵其價額。        │
├──┼───┼───┼────┼────┼───┼────┼──────┼─────────┤
│2-1 │戊○○│乙○○│ 97.8.1 │販賣第二│花蓮縣│安非他命│1、戊○○與 │戊○○販賣第二級毒│
│    │      │098610│（販賣時│級毒品  │吉安鄉│1公克,價│   乙○○於 │品，未遂，累犯，處│
│    │      │7917  │間業經蒞│        │中央路│格4,500 │   是日10時 │有期徒刑肆年貳月。│
│    │      │      │庭檢察官│        │30米路│元（販賣│   26分至10 │未扣案之行動電話壹│
│    │      │      │當庭更正│        │果菜市│價格業經│   時54分間 │支（含門號00000000│
│    │      │      │）      │        │場附近│蒞庭檢察│   ，8次電  │84號SIM卡壹張）沒 │
│    │      │      │        │        │（販賣│官當庭更│   電話約定 │收，如全部或一部不│
│    │      │      │        │        │地點業│正）    │   交易金額 │能沒收時，追徵其價│
│    │      │      │        │        │經蒞庭│        │   及更改交 │額。              │
│    │      │      │        │        │檢察官│        │   易地點後 │                  │
│    │      │      │        │        │當庭更│        │   ，由雙方 │                  │
│    │      │      │        │        │正）  │        │   各自前往 │                  │
│    │      │      │        │        │      │        │   付款取貨 │                  │
│    │      │      │        │        │      │        │   ，後因故 │                  │
│    │      │      │        │        │      │        │   未完成交 │                  │
│    │      │      │        │        │      │        │   易而未遂 │                  │
│    │      │      │        │        │      │        │   。       │                  │
│    │      │      │        │        │      │        │2、雙方約定 │                  │
│    │      │      │        │        │      │        │   毒品金額 │                  │
│    │      │      │        │        │      │        │   為大的 ( │                  │
│    │      │      │        │        │      │        │   行話指1公│                  │
│    │      │      │        │        │      │        │   克)、4張 │                  │
│    │      │      │        │        │      │        │   半(行話指│                  │
│    │      │      │        │        │      │        │   價錢為4,5│                  │
│    │      │      │        │        │      │        │   00元)。  │                  │
├──┼───┼───┼────┼────┼───┼────┼──────┼─────────┤
│3-1 │戊○○│丙○○│97.4.13 │販賣第一│凱頓汽│海洛因一│丙○○於是日│戊○○販賣第一級毒│
│    │      │098757│23時許  │級毒品  │車旅館│包，價格│交易後適經警│品，累犯，處有期徒│
│    │      │0013  │        │        │附近靠│1,000元 │於凱頓汽車旅│刑拾陸年。未扣案之│
│    │      │      │        │        │近花蓮│（尚未給│館前查獲。  │行動電話壹支（含門│
│    │      │      │        │        │縣中央│付款項）│            │號0000000000號SIM │
│    │      │      │        │        │路處  │        │            │卡壹張）沒收，如全│
│    │      │      │        │        │      │        │            │部或一部不能沒收時│
│    │      │      │        │        │      │        │            │，追徵其價額。    │
├──┼───┼───┼────┼────┼───┼────┼──────┼─────────┤
│3-2 │戊○○│丙○○│97.4.18 │販賣第一│花蓮縣│海洛因一│丙○○於是日│戊○○販賣第一級毒│
│    │      │      │23時許  │級毒品及│新城鄉│包，價格│交易後適經警│品，累犯，處有期徒│
│    │      │      │        │販賣第二│北埔火│500元、 │於凱頓汽車旅│刑拾陸年陸月。未扣│
│    │      │      │        │級毒品  │車站對│安非他命│館前查獲。  │案之販賣第一級毒品│
│    │      │      │        │        │面金像│一包，價│            │所得新台幣伍佰元及│
│    │      │      │        │        │獎遊藝│格1,000 │            │販賣第二級毒品所得│
│    │      │      │        │        │場外  │元      │            │新台幣壹仟元均沒收│
│    │      │      │        │        │      │        │            │，如全部或一部不能│
│    │      │      │        │        │      │        │            │沒收時，以其財產抵│
│    │      │      │        │        │      │        │            │償之。未扣案之行動│
│    │      │      │        │        │      │        │            │電話壹支（含門號09│
│    │      │      │        │        │      │        │            │00000000號SIM卡壹 │
│    │      │      │        │        │      │        │            │張）沒收，如全部或│
│    │      │      │        │        │      │        │            │一部不能沒收時，追│
│    │      │      │        │        │      │        │            │徵其價額。        │
├──┼───┼───┼────┼────┼───┼────┼──────┼─────────┤
│5-1 │戊○○│甲○○│ 97.8.1 │販賣第二│花蓮縣│安非他命│戊○○與吳莉│戊○○販賣第二級毒│
│    │      │098114│        │級毒品  │吉安鄉│1公克， │娟於是日6時 │品，累犯，處有期徒│
│    │      │0303  │        │        │永安村│價格5,00│43分至10時6 │刑捌年。未扣案之販│
│    │      │      │        │        │明義二│0元     │分間，6次電 │賣第二級毒品所得新│
│    │      │      │        │        │街1號 │        │話聯繫交易。│台幣伍仟元沒收，如│
│    │      │      │        │        │B07號 │        │嗣由甲○○與│全部或一部不能沒收│
│    │      │      │        │        │房    │        │其男友黃益文│時，以其財產抵償之│
│    │      │      │        │        │      │        │共同前往。  │。未扣案之行動電話│
│    │      │      │        │        │      │        │            │壹支（含門號091204│
│    │      │      │        │        │      │        │            │4784號SIM卡壹張） │
│    │      │      │        │        │      │        │            │沒收，如全部或一部│
│    │      │      │        │        │      │        │            │不能沒收時，追徵其│
│    │      │      │        │        │      │        │            │價額。            │
└──┴───┴───┴────┴────┴───┴────┴──────┴─────────┘
附表二
┌──┬───┬───┬────┬────┬────┬────┬──────┐
│編號│販毒者│ 販賣 │  時間  │販賣毒品│交易地點│毒品種類│ 備     註  │
│    │      │ 對象 │        │等級    │        │及價格  │            │
├──┼───┼───┼────┼────┼────┼────┼──────┤
│4-1 │戊○○│丁○○│97.4.19 │販賣第一│花蓮市某│海洛因，│蒞庭檢察官於│
│    │      │丙○○│前一週內│級毒品  │處      │價格6,00│審理時更正為│
│    │      │      │        │        │        │0元     │丁○○向魏文│
│    │      │      │        │        │        │        │政購買海洛因│
│    │      │      │        │        │        │        │之後，再轉賣│
│    │      │      │        │        │        │        │與丙○○（原│
│    │      │      │        │        │        │        │起訴書記載為│
│    │      │      │        │        │        │        │丁○○與林德│
│    │      │      │        │        │        │        │雄合資購買）│
│    │      │      │        │        │        │        │。          │
├──┼───┼───┼────┼────┼────┼────┼──────┤
│4-2 │戊○○│丁○○│97.4.19 │販賣第二│花蓮市和│安非他命│丁○○於交易│
│    │      │      │前一週內│級毒品  │平路某處│一包，價│後經警查獲。│
│    │      │      │        │        │        │格4,500 │            │
│    │      │      │        │        │        │元      │            │
└──┴───┴───┴────┴────┴────┴────┴──────┘


司法院資訊處製作；財團法人民間司法改革基金會備份。
